【裁判字號】    90,附民,365
【裁判日期】    900719
【裁判案由】    業務侵占
【裁判全文】
臺灣高雄地方法院刑事附帶民事訴訟判決              九十年度附民字第三六五號
    原      告  順德富實業有限公司
    法定代理人  甲○○
    被      告  乙○○
右列被告因業務侵占案件（本院九十年度易字第一四四二號），經原告提起附帶民事
訴訟，請求損害賠償，本院判決如左：
    主  文
被告等應給付原告新台幣捌拾捌萬捌仟捌佰元，及自民國九十年五月十五日起至清償
日止按週年利率百分之五計算之利息。
原告以新台幣參拾萬元為被告預供擔保後，得假執行。
    事  實
甲、原告方面：
一、聲明：求為判決被告應給付原告新台幣（下同）八十八萬八千八百元，及自起訴
    狀繕本送達之翌日起，至清償日止按週年利率百分之五計算之利息，並願供擔保
    請求宣告假執行。
二、陳述：
    被告係任職於源告之業務人員，負責居間介紹客戶向原告購買混凝土，並負責向
    客戶收取貨款。詎其於民國八十九年一月至四月間，利用其業務之便，在高雄縣
    岡山等地區，於其以原告名義向第三人行銷混凝土並收取持有之貨款後，竟易持
    有為所有將上開應繳回原告之貨款侵占入己。其全額共計八十八萬八千八百元，
    迄今尚未返還。按因故意不法侵害他人權利者，應負損害賠償責任，民法第一百
    八十四條第一項定有明文，本件被告既因故意不法侵害原告之權利，對原告因此
    所受損害自應負損害賠償責任，爰請求被告賠償上開金額款項及法定遲延利息。
三、證據：提出貨款明細表一紙、名片一張、請款單十三張、被告簽名之收款表四紙
    為證。
乙、被告方面：
一、聲明：求為判決駁回原告之訴。
二、陳述：原告尚有欠其款項未還，應予扣除。
    理  由
一、按附帶民事訴訟之判決，應以刑事訴訟判決所認定之事實為據，刑事訴訟法第五
    百條前段定有明文。本件原告提起訴主張被告向其侵占金錢之事實，業據本院九
    十年度易字第一四四二號刑事判決判處被告罪刑在案，並有原告提出之貨款明細
    表一紙、名片一張、請款單十三張、被告簽名之收款表四紙為證，原告主張之事
    實自堪信為真實。
二、因故意不法侵害他人權利者，負損害賠償責任，民法第一百八十四條第一項前段
    定有明文，本件被告自應負賠償之責，是原告訴請被告賠償，自屬有據。被告雖
    抗辯原告有欠其款項未還，應予扣除，惟經本院定期間命兩造自行對帳，再行陳
    報，上開期間已過，兩造對帳並無結果，且至言詞辯論終結前，被告迄未提出任
    何證據供本院調查，所辯尚不足採信。
三、從而，被告應賠償原告八十八萬八千八百元及自起訴狀繕本送達之翌日即九十年
    五月十五日起至清償日止，按週年利率百分之五計算之利息，原告之請求，為有
    理由，應予准許。
四、本件原告陳明願供擔保請求宣告假執行，核無不合，爰酌定相當金額准許之。
五、據上論結，原告之訴為有理由，應依刑事訴訟法第五百零二條、第一項、第二項
    、第四百九十一條第十款、民事訴訟法第三百九十條第二項，判決如主文。
中      華      民      國      九十    年      七      月    十九      日
                              臺灣高雄地方法院刑事第二庭
                                  法  官    劉建利
右為正本，係照原本作成，證明與原本無異。
如不服本判決，非對於刑事判決有上訴時，不得上訴，並應於送達後十日內，向本院
提出上訴狀。
中      華      民      國      九十    年      七      月    二十      日


司法院資訊處製作；財團法人民間司法改革基金會備份。
